Currículo profesional

ROGER IVÁN PAREDES DEL CAMPO

Bachiller en Arquitectura y Urbanismo de la Universidad Nacional Federico Villarreal de Lima, con 17 años de experiencia en las diferentes ramas de la consultoría especializada en el rubro de la Arquitectura y la construcción

> ARQUITECTURA CONTEMPORÁNEA ROGER IVÁN PAREDES DEL CAMPO LIMA - PERÚ 2013





Av. La Paz n° 2127 – Dpto. 706 Torre "C" Condominio Bello Horizonte Urbanización Miramar – San Miguel Cel. 985245904 - 5785170 Home office ivanpdelcampo@gmail.com



IVÁN PAREDES DEL CAMPO

Objetivo

Perfil

Poner a disposición mi experiencia con más de 17 años en servicios especializados de consultoría, elaboración y ejecución de proyectos en obras integrales de Arquitectura y Diseño de Interiores.

Egresado en la carrera profesional de Arquitectura y Urbanismo, 46 años, nacido en Trujillo, con grado académico de bachiller en la carrera Profesional de Arquitectura y Urbanismo, de la Universidad Federico Villarreal de Lima, con más de 17 años de experiencia en la actividad profesional como PROYECTISTA DE PRIMERA LÍNEA EN ARQUITECTURA, URBANISMO Y CONSULTORÍA ESPECIALIZADA PARA ENTIDADES PUBLICAS Y PRIVADAS. Especialista en el desarrollo de ciudades en la Amazonía Peruana. Experto en Proyectos Turísticos en Selva, así como principalmente, ESPECIALIZADO EN DISEÑO ARQUITECTÓNICO Y DISEÑO DE INTERIORES para viviendas, oficinas. Restaurantes y centros comerciales, Supervisión de Obras Civiles. Contratista especializado en Obras con el sistema DRYWALL y acabados en general. Manejo Software entorno de Windows 7 (TODO OFIMÁTICA Word, Excel, Power Point, MS Project), AutoCAD 2012, S10 para Windows, dominio del idioma inglés, capacidad de trabajo bajo presión.

Experiencia

2011-2012 INMOBILIARIA VIVA GyM SA – GRUPO GRAÑA Y MONTERO LIMA

Jefe de Servicio al Cliente y Supervisión a Post venta, Miembro del Comité Consultivo y de Gestión de Post Venta del Holding GRAÑA Y MONTERO GyM INMOBILIARA VIVA GyM – LIMA PERÚ

2009-2011 FURSYS LIMA

Departamento de Proyectos – Asesor Especializado en Mobiliario para Oficinas.

2007–2008 REGION SAN MARTIN SAN MARTIN

Director Zonal Alto Mayo de la Dirección Regional de Transportes y Comunicaciones de San Martín

2006-2007 CONSTRUCTORA BECTEK S.A TRUJILLO

Jefe del Departamento de Arquitectura

2005-2006 MUNICIPALIDAD DE SAN ISIDRO LIMA

Auditor para la Municipalidad de San Isidro – Sub Gerencia de Catastro (Gestión Sr. Jorge Salmón)

2004-2005 GOBIERNO REGIONAL SAN MARTIN SAN MARTIN

Asesoría Especializada en Acabados de Construcción – Arquitectura y Diseño de Interiores.

2002-2004 MACROTEC DATA LIMA

Ventas y Asesoría en Software para Arquitectura e Ingeniería

2001-2002 INSTITUTO DE RADIO Y TELEVISION DEL PERU LIMA

Miembro Titular del Comité Nacional Permanente de Obras

Asesoría en Proyectos y Supervisión de obras a la Gerencia Técnica. Supervisión de obra en diseño y decoración de Interiores.

IVAN PAREDES DEL CAMPO

Experiencia en Proyectos Arquitectónicos

- Elaboración Integral de Proyecto en Diseño de Interiores y Arquitectura "Comercial Terrones" Señores Telmo Rojas Terrones y Sra. (2000).
- Elaboración de Proyecto en Diseño de Interiores de la Oficina Administrativa de Telecable Moyobamba - Sucursal Distrito de Soritor - Moyobamba - San Martín (2000).
- Elaboración de Proyecto Arquitectónico y de Decoración de Interiores Market "Win-Tac" 2º Etapa. (2000).
- Elaboración de Expediente Técnico de Vivienda Bungalow Sra. Delia Chía Ly. (2000).
- Elaboración de Diseño de Muebles para oficinas y vivienda. (1,999 2000).
- Elaboración de Proyectos Arquitectónico: "Remodelación parcial de la Plaza de armas de Moyobamba San Martín" (1999).
- Elaboración de Expediente Técnico de Obra: "Cruce de Uchuglla y áreas verdes", Moyobamba San Martín (1,999).
- Elaboración de Expediente Técnico de Obra: "Motivo Central de la Plazuela Amor y Paz" Moyobamba San Martín (1,999).
- Elaboración de Proyecto en Diseño de Interiores Sres. Comercial Terrones (1.999).
- Elaboración de Proyecto "Diseño de Muebles y Aprovechamiento del Bambú para Intermediate Technology Development Group (ITDG) - Moyobamba - San Martín (1,998).
- Elaboración del Expediente Técnico de Obra: "Remodelación del Camposanto Principal de Moyobamba" Moyobamba San Martín (1,998).
- Diseño y elaboración de Expediente Técnico de Obra "Vivienda Farmacia SR Q.F. Rubén Ponce Chirinos "- Moyobamba - San Martín (1,998).
- Elaboración de Expediente Técnico de Obra "Sede Central de la Empresa Prestadora de Servicios E.P.S. Moyobamba" Moyobamba San Martín (1,998).
- Elaboración de Proyecto Turístico Arquitectónico "Centro Turístico La isla del Amor"- Distrito de Calzada Moyobamba San Martín (1,997).
- Elaboración de Proyecto Turístico- Arquitectónico "Punta de Tahuishco"-Moyobamba- San Martín (1,997).
- Elaboración Integral de Expediente Técnico: "Remodelación de la Plaza de Armas de Soritor" Distrito de Soritor Moyobamba San Martín (1,997).
- Elaboración y Supervisión de Obra de Proyecto en Diseño de Interiores "Market Wintac" de la Sra. Delia Chia Ly (1,997).
- Diseño y elaboración y Supervisión de Obra de Proyecto en Diseño de Interiores:
 "Oficinas Empresa Telecable Moyobamba EIRL" (1,997).
- Elaboración de Proyecto Arquitectónico: "Centro de Esparcimiento del CTAR San Martín".
- Elaboración de Proyecto Arquitectónico y Expediente Técnico: "Centro de Salud de Lluillucucha y Farmacia".
- Elaboración de Expediente Técnico de Vivienda: "Residencia del Sr. Rubén Aspajo
- Elaboración de Proyecto arquitectónico de Vivienda. "Residencia Dr. Fernando Zubiate Reyna".
- Elaboración de Proyectos de Diseño de Muebles en Madera para todo uso.



Asesorías Profesionales

MUNICIPALIDAD PROVINCIAL DE MOYOBAMBA

Oficina de Desarrollo Urbano Moyobamba – Perú al 30.05.98

Cargo: Jefe de la División de Catastro y Planeamiento

Funciones: Diseños de Infraestructura Urbana de la Ciudad - Mercado de Ayaymama, Supervisión de Obras, Remodelación del Local Municipal - Primer Nivel

RED DE DESARROLLO TURÍSTICO - REGIÓN SAN MARTÍN

Moyobamba – Perú Cargo: Miembro Integrante de la Red 05.96

Funciones: Aporte de Soluciones Técnicas para impulsar el Turismo Receptivo en la zona, Coordinación con ONG'S de España y Gran Bretaña (ITDG, ALTERNATIVA).

MUNICIPALIDAD PROVINCIAL DE RIOJA

Asesoramiento y Asistencia Técnica a la Dirección de Desarrollo Urbano del Municipalidad Provincial de Rioja – San Martín (1,998).

MUNICIPALIDAD DISTRITAL DE SORITOR - MOYOBAMBA SAN MARTIN

Asesoramiento y Asistencia Técnica a la Dirección de Desarrollo Urbano del Municipalidad Provincial de Soritor – Región San Martín (1,998).

MUNICIPALIDAD PROVINCIAL DEL CALLAO – LIMA

Asesoramiento y Asistencia Técnica a la Dirección General de Rentas de la Municipalidad Provincial del Callao – Lima (2001).

MUNICIPALIDAD DE SAN ISIDRO - LIMA

Asesoramiento y Asistencia Técnica a la Oficina de Auditoría Interna de la Municipalidad de San Isidro para auditar a la Sub- gerencia de Catastro – Lima (2004).

GOBIERNO REGIONAL DE SAN MARTÍN - MOYOBAMBA SAN MARTÍN

DIRECTOR ZONAL DE TRANSPORTES Y COMUNICACIONES DE LA REGION SAN MARTÍN (2007-2008).

ZELBRI CONTRATISTA SAC / SELVAMAYO CONSTRUCTORA SAC

Asesoramiento en proyectos de arquitectura y supervisión de obras en construcciones diversas y la ejecución del programa de vivienda TECHO PROPIO.(2008 -2009)

EMPRESA NACIONAL DE EDIFICACIONES - GERENCIA OPERATIVA NOR-CENTRO Trujillo al 15.06.95

Cargo: Jefe del proyecto de Créditos Supervisados "Ciudad de Moyobamba"-Moyobamba - Región San Martín.

Funciones: Jefatura del Proyecto mencionado en el Cargo, Labor Técnica Administrativa, Supervisión Financiera en Créditos, Supervisión de Obras de los Núcleos Básicos de Vivienda durante la Ejecución.

IVAN PAREDES DEL CAMPO

Experiencia Docente

INSTITUTO DE DISEÑO Y PUBLICIDAD "HENRI MATISSE" - TRUJILLO - LA LIBERTAD

Funciones: Profesor Principal en los Cursos de Diseño y Dibujo Técnico.

UNIVERSIDAD PARTICULAR "ANTENOR ORREGO" - TRUJILLO - FACULTAD DE ARQUITECTURA`12.92

Funciones: Jefe de Prácticas y Profesor auxiliar en los Cursos de Dibujo Arquitectónico I y II

INSTITUTO SUPERIO DEL NORTE-UNIVERSIDAD PRIVADA DEL NORTE – TRUJILLO-AREA DOCENTE 12.92

Funciones: Profesor en los Cursos de Diseño de Interiores, Dibujo Técnico y Geometría Descriptiva.

Diversas Obras

Urquiaga Constructores S.A. Trujillo – Perú Consultor Externo al 12.93

Proyectos: Complejo Recreacional "Club del Pueblo"- La Esperanza, Edificios Habitacionales Multifamiliares, Viviendas.

Diseño Interior S.A. Trujillo – Perú Gerencia Técnica Administrativa al 06.92

Funciones: Elaboración Integral de Proyectos de Arquitectura y Decoración, Supervisor de Obras en Ejecución, Administración de la Empresa en segundo Nivel Jerárquico

Diversas obras en el sistema constructivo ligero en seco DRYWALL en Lima y provincias.

Educación

1982–1990 Universidad Nacional Federico Villarreal – LIMA - PERÚ

Facultad de Arquitectura y Urbanismo

Intereses Referencias

Futbol, tenis, música, piano, percusión, arte en general, entre otros.



Arq° José Cabrera Villavicencio	Arq° Franklin Yaipén		
998752209	9817 05681		
Arqta° Elena Guerra Reátegui			
998713172			
Econ° Rocío Paredes	Ynés Pérez Benito		
997927221	Jefe de Control Normativo		
Econ°Gabriela Jaramillo Tailoy CSD S Isidro	Grupo Carolina		
01 6255741	2190300		
Arqta° Rosana Otárola Peñaranda	María del Pilar Arce		
Gerente de Mantenimiento	Jefe Dpto. de Rectorado		
Grupo Carolina	Universidad de Lima		
jefemant@carolinaperu.com	marce@ulima.edu.pe		
2613419	4360500		